臺灣屏東地方法院民事裁定            100年度家聲字第169號
聲  請  人  劉宗元
相  對  人  劉慧慎
上列聲請人聲請准予處分受監護宣告人不動產事件，本院裁定如
下：
    主  文
准許聲請人處分如附表所示受監護宣告人劉慧慎所有之土地。
聲請程序費用新台幣壹仟元由受監護宣告人劉慧慎之財產負擔。
    理  由
一、按監護開始時，監護人對於受監護人之財產，應依規定會同
    遺囑指定、當地直轄市、縣（市）政府指派或法院指定之人
    ，於二個月內開具財產清冊，並陳報法院；而於前開財產清
    冊開具完成並陳報法院前，監護人對於受監護人之財產，僅
    得為管理上必要之行為，民法第1099條第1 項及第1099條之
    1 規定甚明。又按監護人對於受監護人之財產，非為受監護
    人之利益，不得使用、代為或同意處分。監護人為下列行為
    ，非經法院許可，不生效力：一、代理受監護人購置或處分
    不動產，民法第1101條第1 項、第2 項第1 款分別定有明文
    。
二、本件聲請意旨略以：聲請人劉宗元之姪女即相對人劉慧慎業
    經本院以99年度監宣字第39號民事裁定宣告為受監護宣告人
    ，並由聲請人擔任監護人，另指定劉慧怜、劉慧悅為會同開
    具財產清冊之人。惟相對人之醫療及看護費用龐大，為使相
    對人能有長久完整之妥善照顧，爰聲請處分相對人所有坐落
    屏東縣萬巒鄉○○段434 之3 地號之土地等情。
三、經查，相對人經本院以99年度監宣字第39號裁定宣告為受監
    護宣告人，聲請人劉宗元為其監護人，並指定劉慧怜、劉慧
    悅為會同開具財產清冊之人，嗣於100 年10月25日會同向本
    院陳報受監護宣告人劉慧慎之財產清冊等情，業據聲請人提
    出土地登記第二類謄本、地籍圖謄本、本院99年度監宣字第
    39號民事裁定暨確定證明書影本各1 份為憑，並經本院依職
    權調取上開家事卷宗核閱無訛，是聲請人此部分主張堪信為
    真實。又聲請人需不定時負擔相對人之醫療費用外，且需支
    付相對人之全民健康保險保險費用及過去積欠之保險費用，
    每月生活費用約需新臺幣10,000元等情，亦據聲請人提出安
    泰醫療社團法人潮州安泰醫院醫療費用收據、門診醫療費用
    收據、行政院衛生署中央健康保險局補發繳款單、郵政存簿
    儲金簿影本、全民健康保險投保單位被保險人欠費明細表等
    件為證，是聲請人聲請處分相對人所有上開不動產，作為相
    對人將來看護、醫療、生活費用之所需，核屬必要，且對受
    監護宣告人而言並無不利，聲請人請求許可處分上開不動產
    ，核無不合，應予准許。
四、依非訟事件法第24條第1 項，裁定如主文。
中    華    民    國   100    年    10    月    27    日
                        家事庭  法  官  張以岳
以上正本係照原本作成。
如不服本裁定，應於送達後10日內向本院提出抗告狀，並繳納抗
告費新臺幣1,000 元。
中    華    民    國   100    年    10    月    28    日
                                書記官  胡世瑩
附表：
┌───────────────┬──────┬────┐
│  土    地    地    號        │面積        │權利範圍│
│                              │（平方公尺）│        │
├───────────────┼──────┼────┤
│屏東縣萬巒鄉○○段434 之3 地號│535         │公同共有│
│                              │            │1 分之1 │
└───────────────┴──────┴────┘